臺灣雲林地方法院刑事判決
110年度金訴字第34號
公  訴  人  臺灣雲林地方檢察署檢察官
被      告  廖美淨



上列被告因違反洗錢防制法案件，經檢察官提起公訴（110年度
偵字第566號），本院判決如下：
    主  文
丙○○幫助犯洗錢防制法第十四條第一項之洗錢罪，處有期徒刑參
月，併科罰金新臺幣壹萬元，罰金如易服勞役，以新臺幣壹仟元
折算壹日。緩刑貳年。
    事  實
一、丙○○依其智識程度、社會歷練，可預見任意將其所申設之金
    融機構帳戶之金融卡及密碼交予不熟識之他人使用，極有可
    能遭詐欺集團利用作為人頭帳戶，便利詐欺集團向他人詐騙
    ，收受詐欺犯罪所得財物，且受詐騙人匯入款項遭提領後，
    即產生遮斷資金流動軌跡以逃避國家追訴處罰之結果，竟仍
    基於不違背其本意之幫助洗錢及幫助詐欺取財之不確定犯意
    ，於民國109年5月27日14時33分起至同年6月10日間某日，
    在臺中市中區光復路的統一超商，以面交方式，將其申設之
    中國信託商業銀行帳號000000000000號帳戶（下稱中信帳戶
    ）之存摺、金融卡（含密碼）交與某真實姓名及年籍不詳暱
    稱「小杰」之成年網友，以此方法將上開中信帳戶資料提供
    他人使用，而幫助他人實施詐欺取財及洗錢犯罪。「小杰」
    暨所屬詐騙集團成員取得上開中信帳戶資料後，即意圖為自
    己不法之所有，基於詐欺取財及洗錢之犯意聯絡，於109年6
    月10日，以電話及通訊軟體LINE與乙○○聯絡佯稱若欲辦理國
    際環球投資的儲值會員，需先匯款1,000元美金等語，致乙○
    ○陷於錯誤，於109年6月11日14時56分許，依詐騙集團成員
    指示匯款新臺幣（下同）15,000元至上開中信帳戶內，旋遭
    詐騙集團成員提領一空，以此方式掩飾、隱匿上開詐欺犯罪
    所得之去向、所在。嗣乙○○發覺有異，乃報警處理，為警循
    線查悉上情。
二、案經乙○○告訴暨由新北市政府警察局淡水分局報告臺灣雲林
    地方檢察署檢察官偵查起訴。
    理  由
壹、程序方面：
一、按被告以外之人於審判外之言詞或書面陳述，除法律有規定
    者外，不得作為證據；被告以外之人於審判外之陳述，雖不
    符刑事訴訟法第159條之1至第159條之4規定，而經當事人於
    審判程序同意作為證據，法院審酌該言詞陳述或書面陳述作
    成時之情況，認為適當者，亦得為證據，同法第159條第1項
    、第159條之5第1項定有明文。經查，本判決所引用被告以
    外之人於審判外之言詞或書面陳述，檢察官、被告於本院準
    備程序及審理程序時，均陳明同意作為證據使用，經審酌該
    等言詞或書面陳述作成時並無違法或不當之情況，亦無違法
    取證等瑕疵，且與待證事實具有關聯性，認以之作為證據應
    屬適當，均有證據能力。
二、本判決所引用之其餘非供述證據，並無證據證明係公務員違
    背法定程序所取得，亦無顯有不可信之情況，且經本院於審
    理期日提示予被告辨識而為合法調查，自均得作為本判決之
    證據。
貳、認定犯罪事實之證據及理由：
一、訊據被告矢口否認有何幫助詐欺、幫助洗錢犯行，辯稱：將
    中信帳戶存摺、金融卡、密碼交與某真實姓名及年籍不詳暱
    稱「小杰」網友，供「小杰」做薪轉用，又改稱為避免遺忘
    ，將中信帳戶網銀、金融卡密碼記載在紙上，一起放在機車
    車箱，且住處平常都有人會撬車箱，可能因此失竊，致遭利
    用為犯罪工具，被告主觀上實無幫助犯罪之不確定故意等語
    。
二、經查：
  ㈠被告申辦中信帳戶領有存摺、金融卡，而該帳戶存摺、金融
    卡於109年6月11日已非被告持有之事實，業據被告於警詢、
    偵查、本院準備程序及審理時供述在卷（偵卷第7頁至第9頁
    、第51頁至第55頁，本院卷第91頁至第100頁、第167頁至第
    188頁），並有中信帳戶基本資料、存款交易明細、自動化
    交易LOG資料-財金交易（偵卷第63頁至第67頁、第71頁）、
    中國信託商業銀行股份有限公司110年8月20日中信銀字第00
    0000000000000號函暨所附資料（本院卷第113頁至第131頁
    ）附卷可資佐證。又被告所有之中信帳戶遭不詳人士所屬詐
    欺集團成員利用，向不特定人以儲蓄會員之不實事由施用詐
    術，致乙○○陷於錯誤，於109年6月11日14時56分許將15,000
    元匯入上開中信帳戶，而由該集團成員提領一空之事實，則
    經證人即告訴人乙○○於警詢時證述綦詳（偵卷第21頁至第22
    頁），且有內政部警政署反詐騙諮詢專線紀錄表、臺北市政
    府警察局士林分局後港派出所受理詐騙帳戶通報警示簡便格
    式表、受理各類案件紀錄表、告訴人與國際環球投資之LINE
    對話截圖、網路轉帳截圖在卷足稽（偵卷第13頁、第15頁至
    第17頁、第23頁至第27頁），是被告申辦之本案帳戶確經詐
    騙集團成員使用於向告訴人行騙，告訴人並因受騙而將款項
    匯入本案帳戶，遭詐騙集團成員提領一空等事實，首堪認定
    。
  ㈡被告就本案帳戶何以流入詐騙集團成員使用一事，有前後不
    一致說詞：
  ⒈被告於警詢中先稱：我原先將中信帳戶的存摺、金融卡及印
    章放到機車車箱，是因為我忘記網路銀行的帳號及密碼而去
    重辦，我已經重新辦理網路銀行帳號密碼，但仍操作異常，
    察覺有狀況，我馬上去車箱尋找，發現帳戶相關物件都不見
    ，我馬上打給中國信託辦理掛失，隔天欲前往銀行補辦就被
    通知帳戶已經警示等語（偵卷第7頁至第9頁）。
  ⒉被告嗣於偵查中稱：我忘記網銀的密碼，去銀行重新辦理網
    銀的帳戶、密碼，我在銀行辦好時有在現場登入成功，我將
    網銀密碼、金融卡密碼都寫在同一張紙，銀行存摺、金融卡
    、網銀密碼、金融卡密碼都放在機車置物箱，被小偷偷走等
    語（偵卷第51頁至第55頁）。
  ⒊然被告嗣於本院準備程序及審理中改稱：因為網路認識暱稱
    「小杰」的朋友要借帳戶當作薪轉戶頭，我才當面在臺中市
    中區光復路的統一超商將帳戶資料交給「小杰」等語（本院
    卷第91頁至第97頁、第167頁至第173頁）。
  ⒋惟又在審理中翻異前詞，改稱：我的帳戶資料被偷走了，我
    跨行存1,000元的時候，當時我剛換手機，換了網銀的帳戶
    密碼和金融卡的密碼，所以我把帳戶、金融卡跟密碼都帶在
    身上，將網銀跟金融卡密碼都抄下來，一起放在我的車箱，
    我住的地方是一個小巷子，都有人會撬車箱，然後東西就被
    偷走等語（本院卷第181頁）。
  ⒌被告就本案帳戶何以流入詐騙集團成員使用，或稱遭竊，或
    稱交給網路認識的網友「小杰」，前後反覆其詞，已有出入
    ，被告所辯失竊之說，已難遽信為真實。被告之帳戶若是失
    竊，被告為何要改稱交給別人，而且被告就與「小杰」之認
    識方式、如何交付、借用帳戶的原因、交付地點均能具體指
    明，顯然並非憑空杜撰。被告雖再次改稱為失竊，且表示交
    給別人是律師建議的版本云云，顯與常情有悖，要無可採。
  ㈢被告中信帳戶於109年5月27日為網銀行動的「申請」、「啟
    用」，「網銀密碼交付方式」是「數位密碼」，作了「鎖定
    設備狀態」的「作廢」和「啟用」等情，有中國信託商業銀
    行股份有限公司110年10月12日中信銀字第1102005871號函
    暨所附本案帳戶109年間網路銀行申辦及帳號密碼變更紀錄1
    份在卷可稽（本院卷第143頁至第147頁），核與被告所述去
    銀行重新辦理網路銀行的帳號、密碼等語相符（偵卷第8頁
    、第53頁，本院卷第181頁），可知該中信帳戶資料迄至109
    年5月27日均在被告持有使用中。
  ㈣本案帳戶為被告於108年5月28日向中信銀行申辦開戶，該帳
    戶於108年12月23日餘額為0元，之後至109年5月27日之前，
    無任何存提款等使用紀錄，於109年5月27日始經存入1,000
    元，旋提領1,000元，餘額0元，接著，直至109年6月11日始
    有告訴人款項匯款存入，並隨即遭人提領等情，有本案帳戶
    之存款交易明細在卷可參（本院卷第115頁至第127頁），被
    告供稱：這一筆109年5月27日跨行轉存1,000元，又提領1,0
    00元出來，是我做的，當時我在中信銀行現場辦事，結果差
    1,000元，可是我的中信銀行戶頭沒有錢，但我別的戶頭有
    錢，我從我別的戶頭轉1,000元到中信戶頭，然後在中信ATM
    領1,000元出來等語（本院卷第173頁至第174頁），可見被
    告之本案帳戶久未使用，恰於告訴人遭詐騙集團成員行騙前
    十幾日經被告存提領1,000元，在帳戶僅餘0元後不久，即供
    詐騙集團成員用於向告訴人行騙，此節與一般提供銀行帳戶
    予詐騙集團成員使用者，會將沒有餘額的帳戶交給詐騙集團
    成員使用之情形相同。
  ㈤又一般金融存款帳戶，攸關存戶個人財產權益，專屬性甚高
    ，理應妥善收放於安全之處所，縱使自己有遺忘密碼之虞，
    通常亦會在其他地方註記備忘，而不至於將金融卡、提款密
    碼與存摺同時存放在不安全的地方，否則密碼之設定即失其
    意義。被告供稱：住家附近治安不佳，都有人會撬車箱，我
    每天騎機車上班，上班都會打開機車車箱，每天都會看，我
    沒有注意到東西不見，我就是安全帽放了就上去，109年5月
    27日我去銀行辦事，把帳戶資料放在機車車箱，5月28、29
    日我要上班，可能有注意到帳戶資料還放在機車車箱內，我
    忘記把東西拿走收起來等語（本院卷第181頁、第186頁至第
    187頁），被告知悉住家附近有人會撬車箱，竟稱其將中信
    帳戶之金融卡密碼、網銀密碼寫在紙條上，並與存摺、金融
    卡一併放置在機車車箱多日，置於暴露外洩之險境。被告10
    9年5月27日攜帶帳戶存摺、金融卡等物品前往銀行辦事，所
    以將帳戶存摺、金融卡等放在機車置物箱，但是直到告訴人
    109年6月11日被騙匯入中信帳戶，間隔15日左右，被告每天
    上班會打開機車置物箱，豈有不發現遺忘在置物箱內之帳戶
    資料，盡快取走之理。
  ㈥被告於109年6月11日就本案中信帳戶之金融卡、存摺、印鑑
    掛失，有中國信託商業銀行股份有限公司110年8月20日中信
    銀字000000000000000號函所附掛失資料（本院卷第133頁）
    附卷可資佐證。被告掛失時點已係在告訴人遭騙所匯款項遭
    詐騙集團不詳成員提領之後，被告上述舉措顯然無阻止詐騙
    集團成員提領上開告訴人匯入本案帳戶款項之實益，無從反
    推被告本案帳戶係遭失竊或交給別人，難以對被告為有利認
    定。
  ㈦依上所述，被告辯稱本案帳戶存摺、金融卡、密碼係遭竊取
    轉交詐騙集團成員云云，顯與常情有悖，要無可採。應以其
    前於本院準備程序及審理中依自由意志所自承其將該帳戶存
    摺、金融卡及密碼交給網路認識的「小杰」乙情，較為可採
    。
  ㈧刑法上故意，分直接故意（確定故意）與間接故意（不確定
    故意），行為人對於構成犯罪之事實，明知並有意使其發生
    者，為直接故意；行為人對於構成犯罪之事實，預見其發生
    而其發生並不違背其本意者，為間接故意。再幫助犯成立，
    以行為人主觀上認識被幫助者，正欲從事犯罪或係正在從事
    犯罪，且該犯罪有既遂可能，而其行為足以幫助他人實現構
    成要件者，即具有幫助故意，並不以行為人確知被幫助者，
    係犯何罪名為必要。
  ㈨在金融機構開設帳戶，所請領之金融卡，係針對個人身份社
    會信用而予以資金流通，具有強烈之屬人性，而金融帳戶為
    個人理財工具，且金融卡亦事關個人財產權益保障，其專有
    性甚高，除非本人或與本人具密切親誼關係者，難認有何正
    當理由可交付予他人，稍具通常社會歷練與經驗法則之一般
    人，均應有妥為保管該等物品、防止被他人冒用之認知，縱
    偶因特殊情況須將該等物品交付予他人，亦必深入瞭解該他
    人之可靠性與用途，再行提供使用，且該等專有物品，如落
    入不明人士手中，極易被利用為與財產有關犯罪工具，此係
    一般人日常生活經驗與通常之事理。又現今臺灣社會，一般
    人向金融機構申請開設帳戶，只要持國民身分證及健保卡等
    證件即可，並無特殊限制及困難，即便信用不佳者也可以很
    簡便手續地申辦自己的戶頭，故並無向他人買受或租用金融
    帳戶之必要。兼以近來利用人頭帳戶以行詐騙之事屢見不鮮
    ，詐騙集團以各種事由詐騙被害人匯款或至自動櫃員機操作
    後，隨即將之提領一空之詐騙手法層出不窮，也經政府多方
    宣導，並經媒體反覆傳播，是依一般人通常之知識及經驗，
    均知悉或預見若有人不以自己名義申請開戶，卻向不特定人
    蒐集帳戶供己使用，其目的極可能欲利用該帳戶供作非法詐
    財，該隱身幕後之使用人基於使用別人之金融帳戶，存提款
    情形可不易遭人循線追查之考慮而為，自可產生與不法犯罪
    目的相關之合理懷疑，且依一般稍具知識之人，對於日常生
    活常見之不法之徒，利用他人金融帳戶以掩人耳目進行之不
    法行為中，最常見者不外乎詐欺取財、製造金流斷點，以金
    融帳戶作為犯罪工具，是存摺及金融卡等乃係個人重要物件
    ，一般人自不會任意交由他人保管。
  ㈩本案被告將上開中信銀行帳戶資料交付該身分不詳之人時，
    為年滿20歲之成年人，且為大學肄業之教育程度（本院卷第
    185頁至第186頁），依照其開戶資料所載（本院卷第117頁
    ），被告是親自前往銀行開戶，且自述從事旅行社之工作人
    員，被告於本院審理時也供稱：曾擔任旅行社行政人員、手
    機客服、兒童平板電腦公司客服人員之工作經驗等語（本院
    卷第185頁），凡此足認被告確有社會工作經驗，為具有相
    當智識能力之人，對於上開常情及社會狀況應已有瞭解，為
    具有相當智識能力之人，應該已經知道這很可能是詐騙集團
    要從事詐騙的伎倆。然而，被告自承與「小杰」在交友軟體
    上認識，見過2、3次面，但是不知道「小杰」真實姓名、年
    籍資料、住何處、作何工作、交友軟體以外之聯絡方式，在
    沒有詳細詢問對方何以不利用自己的金融帳戶及確認用途為
    何的情況下，竟仍選擇將上開中信銀行帳戶如此具有高度專
    屬性之金融帳戶資料（含存摺、金融卡及密碼），恣意提供
    給欠缺相當信任基礎的人使用，足認被告容任其金融帳戶可
    能淪為不詳詐騙集團犯罪工具，縱然有人因此受騙而匯入款
    項至其所提供之金融帳戶中並輾轉遭詐騙集團成員轉帳、提
    領等結果，亦不違背其本意，自具有幫助詐欺取財之不確定
    故意；且被告能預見對方有意隱匿真實身分使用他人金融帳
    戶，極可能用於從事隱匿金流之洗錢等不法行為，卻仍任由
    不詳身分之人使用該帳戶，可見被告對於幫助洗錢之犯行亦
    已有所預見而不違其本意，而具幫助洗錢之不確定故意甚明
    。
三、從而，被告上開幫助詐欺、幫助洗錢之犯行，事證已臻明確
    ，堪予認定，應依法論科。
參、論罪科刑
一、按刑法上之幫助犯，係對於犯罪與正犯有共同之認識，而以
    幫助之意思，對於正犯資以助力，並未參與實行犯罪之行為
    者而言。如未參與實行犯罪構成要件之行為，且係出於幫助
    之意思提供助力，即屬幫助犯，而非共同正犯。查本案被告
    將其申辦之中信帳戶存摺、金融卡（含密碼）提供給他人，
    而由詐欺集團不詳成員使用，使該集團不詳成員得以將被告
    中信帳戶，作為向告訴人乙○○施以欺罔之詐術後，據以收取
    詐得贓款之工具，被告主觀上具有幫助他人實行詐欺取財犯
    罪之不確定故意，而其提供中信帳戶資料，乃實施詐欺取財
    犯罪構成要件以外之行為，自應認屬幫助詐欺取財之犯行。
    又被告提供中信帳戶給他人使用之舉，固非屬洗錢防制法第
    2條所稱之洗錢行為，不成立一般洗錢罪之正犯，然被告主
    觀上既已認識到中信帳戶資料可能作為收受、提領詐欺犯罪
    所得使用，他人運用該等人頭帳戶匯入、匯出或提領款項後
    ，該帳戶內款項可能產生遮斷資金流動軌跡之效果，致後續
    難以循線追查不法犯罪所得之下落，卻仍基於幫助之犯意而
    提供，則應論以幫助犯一般洗錢罪。是核被告所為，係犯刑
    法第30條第1項前段、第339條第1項之幫助詐欺取財罪，及
    犯刑法第30條第1項前段、洗錢防制法第2條第2款、第14條
    第1項之幫助洗錢罪。
二、起訴書固主張被告本案係違反洗錢防制法第2條第2款規定而
    犯同法第14條第1項之洗錢罪，惟被告所為應論以幫助洗錢
    罪，已如前述，是起訴書之論罪，容有未洽。又刑事訴訟法
    第300條所謂變更法條，係指罪名之變更而言，若僅行為態
    樣有正犯、從犯之分，或既遂、未遂之分，即無庸引用刑事
    訴訟法第300條變更起訴法條（最高法院101年度台上字第38
    05號判決意旨參照），是上開部分尚不生變更起訴法條之問
    題。
三、被告以一幫助行為提供中信帳戶資料給他人，其後該人頭帳
    戶資料為本案詐欺集團所取得、使用，致告訴人遭詐騙後匯
    款至被告之中信帳戶，旋遭提領殆盡，被告之行為同時使本
    案詐欺集團經由掌控金融帳戶之提領權限而掩飾、隱匿犯罪
    所得之真正去向、所在，為異種想像競合，應依刑法第55條
    規定，從一重之幫助洗錢罪論處。
四、被告係幫助他人犯洗錢罪，並非親自實施一般洗錢罪之正犯
    ，爰依刑法第30條第2項規定，按正犯之刑減輕之。
五、爰審酌被告應可知悉現今社會詐欺歪風盛行，造成人心惶惶
    ，彼此間之信任感崩解，疏離感則急速加劇，竟仍任意將自
    己申辦之中信帳戶存摺、金融卡（含密碼）任意交給他人使
    用，致使無辜民眾受騙而蒙受損失，助長詐欺犯罪風氣之猖
    獗，其行為已然影響社會正常交易安全及破壞金融秩序，並
    實際造成告訴人受騙而受有財產上損害，復因被告所為而掩
    飾、隱匿詐欺犯罪所得之去向、所在，造成執法機關不易查
    緝本案詐欺集團成員之真實身分，更增加受害者求償之困難
    ，所為實在不可取；惟考量被告並非直接實施詐欺取財及洗
    錢犯罪之正犯，又無證據證明因本案犯行確實獲取任何不法
    利益（詳後述）之犯罪情節，被告犯後並未坦承犯行，就此
    部分無法在量刑上對其作有利認定，又被告與告訴人調解成
    立，並賠償完畢，告訴人表示：對量刑沒有意見，請法院依
    法判決，同意被告緩刑等語，有本院110年度司刑移調字第1
    06號調解筆錄、公務電話紀錄單各1份在卷（本院卷第107頁
    、第139頁），衡以被告並無前科紀錄，有臺灣高等法院被
    告前案紀錄表附卷可參，素行尚佳，暨其自陳曾因頭部外傷
    併硬腦膜下出血，現今記憶力不佳，並提出衛生福利部臺中
    醫院診斷證明書1份（本院卷第101頁）在卷可參，目前擔任
    兒童平板電腦公司客服，未婚，家中有父母、兄姊之家庭狀
    況，為大學肄業之智識程度等一切情狀，量處如主文所示之
    刑，並就所宣告併科罰金刑部分，諭知易服勞役之折算標準
    。
六、末按受2年以下有期徒刑、拘役或罰金之宣告，而未曾因故
    意犯罪受有期徒刑以上刑之宣告，認以暫不執行為適當者，
    得宣告2年以上5年以下之緩刑，其期間自裁判確定之日起算
    ，刑法第74條第1項第1款定有明文。查被告未曾因故意犯罪
    受有期徒刑以上刑之宣告，已如前述，其固因一時失慮，致
    罹刑典，然犯後尚知賠償被害人，堪認已知悛悔。本院審酌
    被告雖曾誤蹈法網，然經本案之偵、審程序，當知所警惕，
    信無再犯之虞，尚毋庸以刑之執行達到教化其反社會行為之
    目的，因認對其所宣告之刑，以暫不執行為適當，爰依刑法
    第74條第1項第1款規定，宣告緩刑2年，以啟自新。
肆、沒收部分：
    洗錢防制法第18條第1項前段規定「犯第14條之罪，其所移
    轉、變更、掩飾、隱匿、收受、取得、持有、使用之財物或
    財產上利益，沒收之」，其無「不問屬於犯罪行為人與否」
    之要件（絕對義務沒收），實務上一向認為倘法條並未規定
    「不問屬於犯罪行為人與否均沒收」時，自仍以屬於被告所
    有者為限，始應予沒收，故認在洗錢防制法並未規定「不問
    屬於犯罪行為人與否」之情形下，自宜從有利於被告之認定
    ，以屬於（指實際管領）犯罪行為人者為限，始應（相對義
    務）沒收。查告訴人受本案詐欺集團詐騙，最後均遭本案詐
    欺集團不詳成員全數提領完畢，卷內並無積極證據足以證明
    該等犯罪所得係在被告實際支配持有當中，是被告就該等犯
    罪所得不具所有權或事實上管領權；又卷內並無證據足以佐
    證被告有因提供其中信帳戶資料給本案詐欺集團使用而獲得
    不法利益，尚無從依前揭洗錢防制法第18條第1項前段規定
    或刑法第38條之1第1項前段、第3項等規定，對被告宣告沒
    收或追徵本案詐欺集團詐取之不法所得。
據上論斷，應依刑事訴訟法第299條第1項前段，洗錢防制法第2
條第2款、第14條第1項，刑法第11條前段、第339條第1項、第30
條第1項前段、第2項、第55條前段、第42條第3項前段、第74條
第1項第1款，刑法施行法第1條之1第1項，判決如主文。
本案經檢察官甲○○提起公訴，檢察官顏鸝靚到庭執行職務。
中　　華　　民　　國　　110 　年　　12　　月 　　9　　日
                  刑事第五庭  審判長法  官  梁智賢
                                    法  官  陳雅琪
　　　　　　　　　　　              法  官  張恂嘉
以上正本證明與原本無異。
如不服本判決應於收受判決後20日內向本院提出上訴書狀，並應敘述具體理由；其未敘述上訴理由者，應於上訴期間屆滿後20 日內向本院補提理由書（均須按他造當事人之人數附繕本）。「切勿逕送上級法院」。　　　　　　　　　　　
                                   書記官  洪青霜
中　　華　　民　　國　　110 　年　　12　　月　　9 　　日
附錄本案論罪科刑法條全文
洗錢防制法第14條
有第二條各款所列洗錢行為者，處七年以下有期徒刑，併科新臺
幣五百萬元以下罰金。
前項之未遂犯罰之。
前二項情形，不得科以超過其特定犯罪所定最重本刑之刑。
中華民國刑法第339條
意圖為自己或第三人不法之所有，以詐術使人將本人或第三人之
物交付者，處五年以下有期徒刑、拘役或科或併科五十萬元以下
罰金。
以前項方法得財產上不法之利益或使第三人得之者，亦同。
前二項之未遂犯罰之。
中華民國刑法第30條
幫助他人實行犯罪行為者，為幫助犯。雖他人不知幫助之情者，
亦同。
幫助犯之處罰，得按正犯之刑減輕之。